【裁判字號】    92,上易,2002
【裁判日期】    920916
【裁判案由】    毒品危害防制條例
【裁判全文】
臺灣高等法院刑事判決                          九十二年度上易字第二００二號
    上  訴  人
    即  被  告  甲○○
右上訴人因毒品危害防制條例案件，不服臺灣桃園地方法院九十一年度易字第一０六
二號，中華民國九十二年五月七日第一審判決（起訴案號：臺灣桃園地方法院檢察署
九十一年度毒偵字第一一九一號），提起上訴，本院判決如左：
    主  文
上訴駁回。
    事  實
一、甲○○前因施用第二級毒品案件，於民國八十七年間，經台灣桃園地方法院先後
    裁定送觀察、勒戒後，經認無繼續施用毒品之傾向，由台灣桃園地方法院檢察署
    檢察官分別以八十七年度偵字第六一九六、一０四七六號不起訴處分確定。嗣其
    於八十九年六月間，再因施用第二級毒品案件，經台灣桃園地方法院以八十九年
    度易字第一二六一號判處有期徒刑六月，並經本院駁回上訴確定，匍於九十一年
    三月六日執行完畢。詎其猶不知悔改，復基於概括之犯意，自九十一年三月七日
    出獄起至同年五月十四日（起訴書誤載為十三日）凌晨三時許止，連續在桃園縣
    龍潭鄉○○村○○路六三巷三十二弄三十號住處及同縣楊梅鎮某不詳地點，施用
    第二級毒品安非他命多次。嗣為其父石義樓發現報警，經警於同日凌晨五時三十
    分許在上址查獲，並扣得甲○○所有供施用安非他命用之吸食器一具。
二、案經桃園縣警察局平鎮分局移請臺灣桃園地方法院檢察署檢察官偵查起訴。
    理  由
一、訊據上訴人即被告甲○○對其施用安非他命之行為，固供認不諱，惟辯稱：係他
    人逼其吸食云云。經查：
  (一)被告於右揭時間、地點施用安非他命乙情，迭據其於警訊（詳見偵查卷第四頁、
    五頁）、偵訊（詳見偵查卷第二二頁）及原審中（詳見原審卷第四五頁）供認在
    卷，並經證人即被告之父親石義樓於警訊中就案發當日被告施用安非他命之情節
    證述在卷（詳見偵查第七、八頁），且有被告所有之吸食器一具扣案可佐（見偵
    查卷第一七頁）。再被告被查獲當日所採集之尿液，經送桃園縣衛生局檢驗結果
    呈安非他命陽性反應，此有該局不法藥物尿液檢定書一紙在卷可參（見原審卷第
    十四頁）。又本件係由證人石義樓發現被告施用安非他命後主動向桃園縣警察局
    平鎮分局中興派出所報案，此業據證人石義樓於警訊中陳述在卷，並有該所「受
    理各類案件紀錄表一紙可稽（偵卷第十三頁），衡情苟被告係受他人脅迫施用毒
    品，證人石義樓焉有僅舉發其女兒施用，而對強迫其女兒施毒者反而未置一語之
    理？又被告若係受他人脅迫施用毒品，何以其在警訊中僅供明毒品來源係一名綽
    號阿坤的男子所提，而未言及係受人脅迫吸毒？據上，足徵被告所辯係受人強迫
    吸食云云，要係事後卸責之詞，不足採信。
  (二)被告於本次犯行前，曾有如事實欄所載施用毒品犯行，此有「台灣高等法院被告
    全國前案紀錄表」、「臺灣桃園地方法院檢察署到案資料查註紀錄表」、臺灣桃
    園地方法院檢察署八十七年度偵字第六一六九號不起訴處分書、本院八十九年度
    上易字第三八三三號刑事判決各一份在卷可稽。被告此次所為係屬三犯，依毒品
    危害防制條例第二十條第三項前段規定，應予論罪科刑。
二、核被告所為，係犯毒品危害防制條例第十條第二項施用第二級毒品罪。其持有安
    非他命之低度行為，為施用之高度行為所吸收，不另論罪。被告先後多次施用毒
    品，行為緊接，所犯構成要件相同罪名，顯係基於概括犯意而為，為連續犯，應
    依刑法第五十六條規定以一罪論，並加重其刑。又被告前於八十九年六月間，因
    施用第二級毒品案件，經原審判判處有期徒刑六月，並經本院駁回上訴確定，於
    九十一年三月六日執行完畢，此有「台灣高等法院被告全國前案記錄表」可憑，
    其於刑之執行完畢後，五年內再犯本件有期徒刑以上刑之罪，為累犯，應依刑法
    第四十七條規定遞加重其刑。原審經詳細調查，以被告罪證明確，適用上揭規定
    ，並審酌被告前科，認其經觀察勒戒、強制戒治後，均無法戒絕毒癮，又再犯本
    件施用毒品犯行，浪費國家司法、矯治等資源，惟施用毒品係自戕性之犯罪，可
    非難性不高，被告犯後復坦承犯行，態度良好等一切情狀，量處有期徒刑七月，
    並諭知扣案之吸食器一具係被告所有，供施用毒品所用之物，應依刑法第三十八
    條第一項第二款宣告沒收。核原審判決認事用法，並無不合，量刑洵屬允當。被
    告仍執陳詞上訴否認犯行，為無理由，應予駁回。
據上論斷，應依刑事訴訟法第三百六十八條，判決如主文。
本案經檢察官呂光華到庭執行職務。
中      華      民      國    九十二    年      九      月      十六    日
                              臺灣高等法院刑事第二十四庭
                                  審判長法  官  陳  貽  男
                                        法  官  李  世  貴
                                        法  官  陳  憲  裕
右正本證明與原本無異。
不得上訴。
                                        書記官  劉  育  妃
中    華    民    國      九十二  年       九       月          十六    日
附錄：本案論罪科刑法條全文
毒品危害防制條例第十條：
施用第一級毒品者，處六月以上五年以下有期徒刑。
施用第二級毒品者，處三年以下有期徒刑。


司法院資訊處製作；財團法人民間司法改革基金會備份。
